【裁判字號】    88,易,1409
【裁判日期】    890608
【裁判案由】    竊盜等
【裁判全文】
臺灣嘉義地方法院刑事判決                        八十八年度易字第一四九號
    公  訴  人  臺灣嘉義地方法院檢察署檢察官
    被      告  乙○○
右列被告因竊盜等案件，經檢察官提起公訴（民國八十八年度偵字第六六七二、七三
０六號)，本院判決如左：
    主  文
乙○○連續竊盜，處有期徒刑壹年貳月；又意圖為自己不法之所有，以詐術使人將本
人之物交付，處有期徒刑肆月，應執行有期徒刑壹年肆月。
    事  實
一、乙○○基於意圖為自己不法所有之概括犯意，先於民國八十八年九月二十六日十
    八時三十分許，在嘉義市○○路與新生路口，見甲○○所有、為陳榮慶所駕駛、
    車牌號碼ＳＢ─二六五五號自小客車停放於路邊未熄火，即伺機竊取，得手後留
    供己用；復於同年十月三日十七時許，在嘉義市○○○路四八一號前，以同一手
    法竊取戊○○所有車牌號碼Ｙ五─二八二二號自小客車，得手後駛至嘉義縣水上
    鄉下寮村下寮二三之九三號處，託不知情之蔡冠輔寄放。又乙○○另行起意，意
    圖為自己不法之所有，明知無支付能力竟佯裝有支付能力，於同年九月二十九日
    二十時三十分許，駕駛上開竊得之ＳＢ─二六五五號贓車，至嘉義縣竹崎鄉鹿滿
    加油站加油，致加油站負責人丁○○誤信乙○○有支付能力，為上開ＳＢ─二六
    五五號贓車加滿汽油計新台幣四百八十元，乙○○得手後旋即趁機駕車逃逸；迨
    至同年十月一日十七時十五分許，乙○○駕駛上開ＳＢ─二六五五號贓車，在嘉
    義縣竹崎鄉灣橋村灣橋一一四巷內，經警當場查獲，嗣並於同年月二十一日十八
    時許，經警於嘉義縣水上鄉下寮村下寮二十三之九十三號車庫內，查獲Ｙ五─二
    八二二號贓車而得知全情。
二、案經甲○○及戊○○訴由嘉義縣警察局竹崎分局及嘉義市警察局第二分局移送台
    灣嘉義地方法院檢察署檢察官偵查起訴。
    理  由
一、右揭犯罪事實，迭據被告乙○○於警局初訊、檢察官偵訊及本院審理時供承不諱
    雖被告於本院調查時曾供稱：車牌號碼Ｙ五─二八二二號自小客車係與案外人丙○○一起作案云云，惟業為丙○○所否認，且徵之被告歷警訊、偵查至本院多次
    調查均供證係其一人獨自行竊之情，其改稱與丙○○共同行竊云云，尚難認與事
    實相符，應認被告關於其一人行竊之自白為可採；此外，被告之自白，與告訴人
    戊○○於本院調查時之指訴情節、告訴人甲○○、被害人丁○○、證人蔡冠輔於
    警訊及偵查時之指訴及證述情節均屬相符，復有扣押書、保管書、贓物領據及車
    輛竊盜、車牌失竊資料個別查詢報表附卷可稽，事證明確，被告犯行洵堪認定。
二、核被告乙○○所為，係犯刑法第三百二十條第一項之連續竊盜罪及刑法第三百三
    十九條第一項之詐欺取材罪。被告二次竊盜犯行，時間緊接，方法相同，所犯復
    為構成要件同一之罪名，顯係出於概括之犯意為之，為連續犯，應依刑法第五十
    六條之規定論以一罪，並加重其刑。又被告所犯連續竊盜罪與詐欺取財罪，犯罪
    各別，行為互殊，應予分論併罰。爰審酌被告之品性、犯罪之動機、手段、所生
    之危害及犯罪後之態度等一切情狀，量處如主文所示之刑，並依法定其應執行之
    刑，以示懲儆。
三、併案（臺灣嘉義地方法院檢察署八十九年度偵字第一二七七號）意旨另以：被告
    乙○○與丙○○（業由檢察官另行起訴），共同意圖為自己不法之所有，基於概
    括犯意，先後於八十九年一月二十日、二十二日、二十五日、二十七日，在嘉義
    市○○街一九○之二號更美髮廊、嘉義縣中埔鄉同仁村荖園仔廿三號香燭店、嘉
    義縣水上鄉柳仔林一七九之十一號新一商店、嘉義市○○街一五○巷二弄五號香
    燭店等處，趁店東陳金德等人不注意之際，連續竊取店內現金、金融卡等物，每
    次得款數百元至數千元不等，得款共同吃喝花用完盡，因認被告所為與前開本案
    論罪科刑部分，有連續犯之裁判上一罪關係。訊據被告固坦承於八十九年一月二
    十日及同年月二十二日曾與丙○○共同行竊，惟否認移送意旨所指同年月二十五
    日及同年月二十八日犯行；又被告坦承所犯之二次竊盜犯行，與前開本案論罪科
    刑部分尚非連續犯之關係之情，業據被告陳稱：「我本來開檳榔店，因我缺錢，
    於一月二十日、一月二十二日行竊，與先前偷車無關，是另行起意」等語（見本
    院八十九年四月十八日訊問筆錄）在卷，且徵諸被告為本案論罪科刑之竊車行為
    後，相隔數月，始另為方法相異之（併案意旨所指）竊盜犯行，足認被告關於另
    行起意之供詞為可採，是就併案部分，本院即無從併為審理，此部分自應由檢察
    官另為適法之偵辦，附此敘明。
據上論斷，應依刑事訴訟法第二百九十九條第一項前段，刑法第五十六條、第三百二
十條第一項、第三百三十九條第一項、第五十一條第五款，罰金罰鍰提高標準條例第
一條前段，判決如主文。
本案經檢察官游悅晨到庭執行職務。
中      華      民      國    八十九    年      六      月      八      日
                            臺灣嘉義地方法院刑事第三庭
                                法  官  許  兆  慶
右為正本證明與原本無異。
如不服本判決，應於送達後十日內，向本院提出上訴狀。
中      華      民      國    八十九    年      六      月      八      日
                                書記官  洪  麗  惠
附錄本判決論罪之法條：
刑法第三百二十條第一項：
意圖為自己或第三人不法之所有，而竊取他人之動產者，為竊盜罪，處五年以下有期
徒刑、拘役或五百元以下罰金。
第三百三十九條第一項：
意圖為自己或第三人不法之所有，以詐術使人將本人或第三人之物交付者，處五年以
下有期徒刑、拘役或科或併科一千元以下罰金。


司法院資訊處製作；財團法人民間司法改革基金會備份。
